臺灣高等法院高雄分院刑事判決　　　　100年度上易字第154號
上　訴　人　臺灣高雄地方法院檢察署檢察官
上　訴　人
即　被　告　陳文章
選任辯護人　林柏瑞律師
上列上訴人等因被告妨害自由案件，不服臺灣高雄地方法院99年
度易字第2397號中華民國99年12月28日第一審判決（起訴案號：
臺灣高雄地方法院檢察署99年度偵字第26797 號），提起上訴，
本院依簡式審判程序判決如下：
     主  文
上訴駁回。
陳文章緩刑貳年。
    事  實
一、陳文章因不滿張玉佩在網路部落格上書寫有關其女友盧怡伶
    隱私之內容，竟基於恐嚇危害安全之犯意，於民國99年6 月
    23日18時15分許，以其持用之門號0000000000號行動電話，
    傳送簡訊至張玉佩持用之門號0000000000號行動電話，向張
    玉佩恫稱：「聽妳自己告訴我說妳被妳老公強姦我是不是應
    該上網對全世界說是你自己說的的在到妳學校宣傳」；復接
    續上開恐嚇犯意，於同日19時58分許，再以上開行動電話傳
    送簡訊予張玉佩，恫稱：「我聽妳說妳和妳前老公的所有的
    性事我要不要在網路上說還在你學校你住的地方和你家的公
    司說讓大家都知道而且是妳自己是妳自己說的我會保護我朋
    友」，以此等加害名譽之惡害接續通知張玉佩，使其心生畏
    懼，致生危害於其名譽之安全。
二、案經張玉佩訴由高雄市政府警察局楠梓分局移請臺灣高雄地
    方法院檢察署檢察官偵查起訴。
    理  由
一、上開事實，業據上訴人即被告陳文章於本院準備程序及審理
    中供承不諱，核與證人即告訴人於警詢、偵查中、原審及本
    院審理中證述：伊於99年3 月間因前夫蔡輔晃違反保護令之
    家暴案件，開始以電話與盧怡伶聯絡，並進而與被告電話聯
    絡；99年6 月23日被告傳送多通簡訊給伊，其中如事實欄一
    所示之2 通簡訊書寫要將伊與前夫之隱私，透露給伊之師長
    、同學、同事，因被告知道伊住在楠梓及伊在燕巢讀書，故
    伊接到簡訊後感覺很害怕，打電話給被告希望被告不要做妨
    害伊名譽之行為；收到簡訊當日伊就去警局報案，但伊係於
    調得通聯資料後，99年7 月13日再至警局製作筆錄完成整個
    報案程序等情節相符，並有告訴人之行動電話簡訊畫面翻拍
    照片2 張、中華電信股份有限公司行動電話受信通信紀錄查
    詢結果及通聯調閱查詢單附卷可稽（偵卷第3 至4 頁、第22
    頁、第8 至11頁）。足見被告之白自與事實相符，自得採為
    認定被告犯罪之證據。綜上所述，本件事證明確，被告之犯
    行，堪以認定。
二、核被告所為，係犯刑法第305 條之恐嚇危害安全罪。被告先
    後2 次傳送簡訊予告訴人，係基於恐嚇單一對象之目的，且
    均於同日為之，期間僅間隔1 小時43分，顯係基於單一犯意
    接續為之，為接續犯，應包括評價論以一罪，始為合理；起
    訴書認被告係基於個別犯意分別為之，應予分論併罰，容有
    誤會。
三、原審因而適用刑法第305 條、第41條第1 項前段，刑法施行
    法第1 條之1 規定，並審酌被告僅因與告訴人之細故糾紛，
    不思理性解決，竟傳送簡訊以加害名譽之事恐嚇告訴人，致
    生危害於告訴人名譽之安全，所為實有不該，犯後未能坦承
    犯行，態度非佳，惟念其係初犯，犯罪所生危害尚非重大等
    一切情狀，量處拘役40日，並諭知如易科罰金，以新台幣1
    千元折算1 日。經核原判決認事用法並無不合，量刑亦屬適
    度，被告上訴意旨，指摘原判決量刑過重不當，固無足取，
    公訴人上訴意旨，指摘原判決過輕不當，亦無理由，均應駁
    回。
四、查被告前未曾因故意犯罪而受有期徒刑以上刑之宣告，有台
    灣高等法院被告前案紀錄表在卷可稽。茲因一時失慮，觸犯
    刑章，所犯情節非重，且於100 年1 月27日與告訴人達成民
    事調解，並賠償新台幣6 萬元完畢，有高雄市楠梓區調解委
    員會100 年民刑調字第043 號調解書及100 年2 月10日郵政
    國內匯款執據等影本各1 份在卷可稽。經此偵審程序及科刑
    教訓，當知所警惕，應無再犯之虞，本院因認被告所受刑之
    宣告，以暫不執行為適當，併宣告緩刑2 年，以啟自新。
據上論斷，應依刑事訴訟法第273 條之1 第1 項，第368 條、刑
法第74條第1項第1款，判決如主文。
本案經檢察官蔡國禎到庭執行職務。
中    華    民    國  100     年    4     月    28    日
                  刑事第七庭    審判長法  官  莊飛宗
                                      法  官  蔡廣昇
                                      法  官  謝宏宗
以上正本證明與原本無異。
本件判決不得上訴。
中    華    民    國   100    年    5     月    2     日
                                      書記官  蘇恒仁
附錄本判決論罪科刑法條：
中華民國刑法第305條
（恐嚇危害安全罪）
以加害生命、身體、自由、名譽、財產之事，恐嚇他人致生危害
於安全者，處 2 年以下有期徒刑、拘役或 3 百元以下罰金。